# 关于预计信用损失的计提报表影响的列报

提问人：如梦初醒 lht 时间：2019-12-19 08:05:18
请问陈老师，金融工具准则下，预计信用损失的计提在什么情况下会是会计政策变更，而非会计估计变更？

回答人：chenyiwei
除了新准则首次施行日因计提模型由已发生损失法变为预期损失法导致的变更属于会计政策变更以外，其他情况均为会计估计变更。